# 求助陈版,一、长期投资的处理？

提问人：呼叫帮助 时间：2010-02-24 17:29:43
财政部门将某旅行社划拨给本公司，当时以审计结果并经财政A部门（因旅行社归其管理）确认 1000 万元，本公司入账。接收后，本公司又对其进行了清产核资，清产核资结果为 800 万元，清产核资结果经财政B部门（本公司归其管理）确认。请问：其差额 200 万元为何处理是准确，是直接冲减长期投资和资本公积吗？

回答人：chenyiwei
这个结果是否表明最初的审计结果存在差错？差异原因是什么？ 个人理解，如果冲减资本公积，则意味着原先划拨资产计价不准确，属于会计差错性质了。